臺灣高雄地方法院刑事判決　　　　　　　95年度易字第1153號
公　訴　人　臺灣高雄地方法院檢察署檢察官
被　　　告　乙○○
　　　　　　　　　　　號
　　　　　　　　　　（現另案於臺灣高雄第二監獄執行）
上列被告因竊盜案件，經檢察官提起公訴（95年度偵字第10416
、11562 號）及移送併案審理（95年度速偵字第378 號），本院
以簡式審判程序判決如下：
    主  文
乙○○共同連續犯竊盜罪，處有期徒刑柒月。
    事  實
一、乙○○意圖為自己不法之所有，基於竊盜之概括犯意，連續
    ：(一)於民國95年3 月26日12時30分許，與陳韋伍共同基於竊
    盜之犯意聯絡，由乙○○騎乘車號TXA-383 號機車搭載陳韋
    伍，至高雄市○○區○○街113 號「全家便利超商」，趁店
    員丁○○不注意之際，乙○○先竊取架上之威士忌洋酒1 瓶
    ，價值新台幣（下同）1,180 元，得手後至超商外等候，陳
    韋伍緊接亦竊取架上之威士忌洋酒1 瓶，得手後欲離去時，
    為丁○○發覺並報警，經警於上開延慶街與永年街口逮獲（
    陳韋伍部分，由檢察官另行偵辦），乙○○則趁隙自行騎乘
    機車逃逸；(二)於95年4 月20日13時40分許，在高雄縣鳳山市
    ○○○路119 巷75號鳳山市第二圖書館3 樓，見甲○○將其
    所有BENQ廠牌行動電話1 支置於桌上，即趁甲○○趴在桌上
    休息之際，順手竊取該手機，得手後欲離去時，為周經財發
    覺，在該樓電梯口加以攔阻，並報警查獲；(三)於95年6 月15
    日15時30分許，騎乘車號WIG-850 號機車，至高雄市楠梓區
    後昌鹿860 之1 號「全家便利超商」，趁店員丙○○不注意
    之際，竊取架上之蘇格蘭威士忌洋酒2 瓶，價值計2,360 元
    ，得手後騎乘機車逃逸；(四)再於同日15時50分許，前往高雄
    市○○區○○路946 號「振昌超市」，趁店員戊○○不注意
    之際，竊取架上之軒尼詩白蘭地洋酒1 瓶，價值1,999 元，
    得手後騎乘機車逃逸，嗣為警於同日16時許，在高雄楠梓區
    ○○路與興仁路口攔檢查獲，並扣得上開(三)、(四)所竊洋酒計
    3 瓶。
二、案經高雄市政府警察局鳳山分局、左營分局報請臺灣高雄地
    方法院檢察署檢察官偵查起訴及移送併案審理。
    理  由
一、被告乙○○所犯係死刑、無期徒刑、最輕本刑為3 年以上有
    期徒刑以外之罪，其於準備程序中就前揭被訴事實為有罪之
    陳述，經受命法官告知簡式審判程序之旨，並聽取其與公訴
    人之意見後，本院合議庭認為適宜由受命法官獨任進行簡式
    審判程序，爰依刑事訴訟法第273 條之1 第1 項規定，裁定
    由受命法官獨任進行審判程序，合先敘明。
二、上開犯罪事實，業據被告於警、偵、審時均坦承不諱，核與
    證人丁○○、甲○○、周經財、劉源峻、戊○○警詢時證述
    之情節相符，並有贓物認領保管單3 紙、查獲照片2 份、監
    視錄影資料翻拍照片1 份在卷可稽，足認被告之自白與事實
    相符，堪以採信。是本案事證明確，被告上開連續竊盜犯行
    ，洵堪認定。
三、被告行為後，如附表所示之相關法律均業經修正，並俱於95
    年7 月1 日施行，玆經整體比較結果，裁判時法並未較為有
    利，依刑法第2 條第1 項從舊從新原則之規定，自應適用行
    為時法，即修正前法至明。是核被告所為，係犯刑法第320
    條第1 項之竊盜罪。被告與陳韋伍就犯罪事實欄一(一)部分，
    ，有犯意聯絡及行為分擔，為共同正犯（修正後刑法第28條
    將未參與犯罪行為實行之陰謀共同正犯及預備共同正犯刪除
    ，本件被告係參與竊盜罪之實行，不論依新舊法，均構成共
    同正犯，尚無比較新舊法之問題，爰逕依新法論處）。被告
    先後4 次竊盜犯行，時間緊接，觸犯構成要件相同之罪名，
    顯係基於概括之犯意為之，爰依修正前刑法第56條連續犯之
    規定，論以一罪，並加重其刑。檢察官移送併辦事實之犯罪
    事實，與被告經起訴之犯罪事實，有連續犯之裁判上一罪關
    係，依審判不可分之原則，本院自得併予審理。爰審酌被告
    正值青壯，不思以正當途徑獲取所需，多次竊取他人財物，
    且素行不佳，屢犯竊盜案件，經偵、審及刑之宣告程序（詳
    卷附臺灣高等法院被告前案紀錄表），仍未能悔改，自應予
    相當之刑事非難，惟念其犯後坦承犯行，態度尚可，及所竊
    財務價值非鉅等一切情狀，量處如主文所示之刑，以資懲儆
    。
據上論斷，應依刑事訴訟法第273 條之1 第1 項、第299 條第1
項前段，刑法第2 條第1 項前段、第28條、（修正前）第56條、
第320 條第1 項，罰金罰鍰提高標準條例第1 條前段，判決如主
文。
本案經檢察官己○○到庭執行職務。
中　　華　　民　　國　　96　　年　　1 　　月　　19　　日
                  刑事第十五庭  法　官  周宛瑩
以上正本證明與原本無異。
如不服本判決，應於判決送達後10日內，向本院提出上訴狀。
                                書記官  彭帥雄
中　　華　　民　　國　　96　　年　　1 　　月　　19　　日
附表：
┌────┬────────────┬────────────┬──────┬─────┐
│變更部分│行為時法（下稱舊法）之內│裁判時法（下稱新法）之內│比較理由    │比較結果  │
│        │容                      │容                      │            │          │
├────┼────────────┼────────────┼──────┼─────┤
│【連續犯│連續數行為而犯同一罪名者│刪除。                  │新法將連續犯│舊法有利。│
│之刪除】│，以一罪論。但得加重其刑│                        │之規定刪除後│          │
│刑法第56│二分之一。              │                        │，除非符合「│          │
│條      │                        │                        │接續犯」或「│          │
│        │                        │                        │包括一罪」之│          │
│        │                        │                        │情形，可認構│          │
│        │                        │                        │成單一犯罪外│          │
│        │                        │                        │，均應認係數│          │
│        │                        │                        │罪併罰。是此│          │
│        │                        │                        │刪除雖非犯罪│          │
│        │                        │                        │構成要件之變│          │
│        │                        │                        │更，但顯已影│          │
│        │                        │                        │響行為人刑罰│          │
│        │                        │                        │之法律效果，│          │
│        │                        │                        │自屬法律有變│          │
│        │                        │                        │更。        │          │
├────┼────────────┼────────────┼──────┼─────┤
│【罰金刑│法定刑有處罰金（銀元）者│刑法施行法第1 條之1 規定│刑法之貨幣單│被告所犯刑│
│貨幣單位│，依罰金罰鍰提高標準條例│，94年1 月7 日刑法修正施│位由銀元變更│法第320 條│
│之變更】│第1 條前段規定，就其數額│行後，分則編所定罰金貨幣│為新台幣，且│第1 項法定│
│        │得提高為10倍；再依現行法│單位為新台幣，且分則編未│刑法分則之罰│本刑罰金刑│
│        │規所定貨幣單位折算新台幣│修正之條文定有罰金者，提│金數額，亦視│部分，適用│
│        │條例第2 條規定，以3 倍折│高其數額為30倍；但72年6 │該分則先前曾│新舊法所科│
│        │算新台幣。即將原法定罰金│月26日至94年1 月7 日新增│修正與否，而│之數額均相│
│        │刑度之銀元，以30倍換算新│或修正之條文，則提高其數│分別提高3 或│同，是以新│
│        │台幣。                  │額為3 倍。              │30倍。      │法並未較有│
│        │                        │                        │            │利。      │
├────┼────────────┼────────────┼──────┼─────┤
│【罰金刑│（銀元）1 元以上。      │新台幣1000 元以上。     │新法提高罰金│舊法有利。│
│之下限】│參照上開規定，經提高10倍│                        │刑之下限（由│          │
│刑法第33│後，再折算新台幣，即新台│                        │新台幣30元提│          │
│條第5 款│幣30元。                │                        │高至1000元）│          │
│        │                        │                        │。          │          │
├────┼────────────┼────────────┼──────┼─────┤
│【易科罰│以（銀元）1 元以上3 元以│以新台幣1000元、2000元或│易科罰金折算│舊法有利。│
│金之折算│下折算1 日。            │3000元折算1 日。        │標準由銀元  │          │
│標準】刑│復依罰金罰鍰提高標準條例│                        │300 元即新台│          │
│法第41條│第2 條規定（已於95年5 月│                        │幣900 元，提│          │
│第1 項前│17日修正刪除，於同年7 月│                        │高為以新台幣│          │
│段      │1 日施行），提高100 倍後│                        │1000元、2000│          │
│        │，再折算新台幣，即以新台│                        │元或3000元折│          │
│        │幣300 元以上900 元以下折│                        │算1 日。    │          │
│        │算1 日。                │                        │            │          │
├────┴────────────┴────────────┴──────┴─────┤
│綜上比較結果，以連續犯之刪除對被告影響最鉅，故認舊法較有利於被告。                    │
└───────────────────────────────────────────┘
附錄本案論罪法條：
中華民國刑法第320條
（普通竊盜罪、竊佔罪）
意圖為自己或第三人不法之所有，而竊取他人之動產者，為竊盜
罪，處5 年以下有期徒刑、拘役或5 百元以下罰金。
意圖為自己或第三人不法之利益，而竊佔他人之不動產者，依前
項之規定處斷。
前二項之未遂犯罰之。
